臺灣臺中地方法院民事裁定  
110年度中簡聲字第116號
聲  請  人  譚家明  
相  對  人  新加坡商艾星國際有限公司台灣分公司

法定代理人  曾慧雯  
上列當事人間聲請停止執行事件，本院裁定如下：
    主      文
聲請人供擔保新臺幣壹萬貳仟柒佰陸拾陸元後，臺灣花蓮地方法
院一一○年度司執字第五五三六號清償票款執行事件之強制執行
程序，於本院一一○年度中簡字第三六六○號確認本票債權不存在
事件訴訟程序終結（裁判確定、和解或撤回起訴）前應暫予停止
。
    理　　　由
一、發票人主張本票係偽造、變造者，於前條裁定送達後二十日
    內，得對執票人向為裁定之法院提起確認之訴。發票人證明
    已依前項規定提起訴訟時，執行法院應停止強制執行。但得
    依執票人聲請，許其提供相當擔保，繼續強制執行，亦得依
    發票人聲請，許其提供相當擔保，停止強制執行。發票人主
    張本票債權不存在而提起確認之訴不合於第1 項之規定者，
    法院依發票人聲請，得許其提供相當並確實之擔保，停止強
    制執行，非訟事件法第195 條定有明文。又為停止強制執行
    所命提供之擔保，係為擔保債權人因停止強制執行程序所受
    損害。其數額應依標的物停止執行後，債權人未能即時受償
    或利用該標的物所受之損害額，或其因另供擔保強制執行所
    受之損害額定之。執行債權倘為金錢債權，債權人因執行程
    序停止，致受償時間延後，通常應可認係損失停止期間利用
    該債權總額所能取得之利息。遲延之債務，以支付金錢為標
    的者，債權人得請求依法定利率計算之遲延利息，民法第23
    3 條第1 項定有明文。此項遲延利息之本質屬於法定損害賠
    償，亦可據為金錢債權遲延受償所可能發生損害之賠償標準
    （最高法院105 年度台抗字第33號民事裁定意旨參照）。
二、聲請意旨略以：相對人持本院94 年度票字第20288號本票裁
    定及確定證明書，向臺灣花蓮地方法院聲請強制執行聲請人
    之財產，現由臺灣花蓮地方法院以110 年度司執第5536 號
    清償票款強制執行事件（下稱系爭執行事件）執行中，惟聲
    請人已對相對人提起確認本票債權不存在之訴，現由本院以
    110 年度中簡字第3660號（下稱系爭本案訴訟）審理中，系
    爭執行事件查封之財產一旦拍賣，勢難回復原狀。為此，聲
    請人願供擔保，請准裁定系爭執行事件之執行程序於系爭本
    案訴訟判決確定前停止執行。
三、經查，相對人持本院94 年度票字第20288號本票裁定及確定
    證明書為執行名義，向本院聲請強制執行聲請人之財產，現
    由本院以系爭執行事件受理在案，且系爭執行事件尚未終結
    ；嗣聲請人以相對人所執之本票（下稱系爭本票）有遭移花
    接木、偽造文書之嫌為由，向相對人提起確認本票債權不存
    在之訴，現由本院以系爭本案訴訟受理在案等情，有臺灣花
    蓮地方法院民執書記官辦案進行簿附卷可稽，並經本院調取
    系爭本案訴訟卷宗核閱無訛。則相對人聲請停止強制執行，
    核與非訟事件法第195 條第3 項規定尚無不合，應予准許。
四、本院審酌相對人於系爭執行事件請求強制執行之本票債權金
    額為新臺幣（下同）90,112 元，依前開說明，相對人因停
    止執行所受之損失，即應為相對人遲延收取90,112 元本票
    債權之期間內，依債權數額按年息百分之5 計算之利息。又
    系爭本案訴訟依民事訴訟法第427 條第2 項第6 款規定應適
    用簡易程序，且其訴訟標的金額未逾民事訴訟法第466 條第
    1 項所定數額，屬不得上訴第三審之事件，至二審終結確定
    之期間推定為2 年10個月（參照各級法院辦案期限實施要點
    第2 條規定，民事簡易程序第一審審判案件期限10個月、民
    事第二審審判案件期限2 年），則本件相對人因系爭執行事
    件停止強制執行未能及時受償之可能損害金額為12,766 元
    【計算式：90,112元×5%×（2 年＋10月/12 月）＝12,766 ，
    元以下四捨五入】，是本院認為聲請人所供擔保之金額，應
    以12,766 元為適當。
五、依非訟事件法第195 條第3 項，裁定如主文。
中　　華　　民　　國　　110 　年　　12　　月　　27　　日
                  臺中簡易庭    法  官  林筱涵
以上為正本係照原本作成。
如不服本裁定，應於送達後10日內，向本院提出抗告狀並表明抗
告理由，如於本裁定宣示後送達前提起抗告者，應於裁定送達後
10日內補提抗告理由書（須附繕本）。
中　　華　　民　　國　　110 　年　　12　　月　　27　　日
                                書記官  張峻偉